【裁判字號】    95,台上,5878
【裁判日期】    951026
【裁判案由】    搶奪
【裁判全文】
最高法院刑事判決            九十五年度台上字第五八七八號
上  訴  人  台灣高等法院台中分院檢察署檢察官
被      告  甲○○
                    3號（
上列上訴人因被告搶奪案件，不服台灣高等法院台中分院中華民
國九十五年八月九日第二審判決（九十五年度上訴字第一五四三
號，起訴案號：台灣台中地方法院檢察九十五年度偵字第五三二
七號），提起上訴，本院判決如下：
    主  文
原判決撤銷，發回台灣高等法院台中分院。
    理  由
本件原判決撤銷第一審判決，改判依想像競合犯、牽連犯、連續
犯之例，從一重論處被告甲○○連續意圖為自己不法之所有，而
搶奪他人之動產罪刑，固非無見。
惟按依法應於審判期日調查之證據而未予調查者，其判決當然違
背法令。又已受請求之事項未予判決，其判決當然違背法令。刑
事訴訟法第三百七十九條第十款、第十二款分別定有明文。本件
檢察官上訴意旨以被告另於原判決判決前，於（一）民國九十五
年二月四日下午二時三十分，在台中縣大甲鎮○○路三十五巷口
前，騎機車尾隨被害人李美芬，並搶奪其皮包內之財物；（二）
九十五年五月一日上午十時，在台中縣大甲鎮○○路一七九巷六
號旁空地，竊取被害人林倉賢所有車號F2L-001 號車牌；（三）
九十五年五月一日上午十一時，騎乘懸掛上開竊得之車牌之機車
，在台中縣大甲鎮○○路與民權路口，搶奪被害人白琬婷皮包內
之財物。被告上開搶奪、竊盜等犯行。查與原判決所認定之搶奪
、竊盜等犯罪事實有連續犯及牽連犯之裁判上一罪關係，依審判
不可分原則，該案應為起訴效力所及，且為原審法院應依職權調
查之事項，原審法院未為調查審理此部分犯行遽為判決，其認事
用法尚有違誤。又刑法修正後，雖已廢除連續犯、牽連犯之規定
，然依修正後刑法第二條第一項之規定，行為後法律有變更者，
適用行為時之法律；但行為後之法律有利於行為人者，適用最有
利於行為人之法律。比較新舊法結果，應以舊法之連續犯、牽連
犯之規定較有利於被告，本件仍有連續犯、牽連犯之適用等語。
有台灣台中地方法院檢察署函送本院之該署九十五年度偵字第一
三七五０號被告搶奪等案影印卷三宗及該署檢察官移送併案意旨
書可資佐證。經核尚非全然無據，揆之首開說明，自有再加調查
、審認之必要，遽為論斷，難謂適法。檢察官上訴意旨指摘原判
不當尚非無理由，應認有撤銷發回更審之原因。又被告牽連所犯
加重竊盜罪（刑法第三百二十一條第一項第三款）部分，雖屬不
得上訴本院之案件，但基於審判不分可之原則，亦一併發回，合
予指明。
據上論結，應依刑事訴訟法第三百九十七條、第四百零一條，判
決如主文。
中    華    民    國  九十五  年    十    月  二十六  日
                      最高法院刑事第五庭
                          審判長法官  莊  登  照
                                法官  洪  明  輝
                                法官  黃  一  鑫
                                法官  林  秀  夫
                                法官  徐  昌  錦
      本件正本證明與原本無異
                                      書  記  官
中    華    民    國  九十五  年   十一   月    六    日
                                                      Ｋ


司法院資訊處製作；財團法人民間司法改革基金會備份。
